臺灣板橋地方法院民事判決　九十年度訴字第一六六二號
　　原　　　告　乙○○
　　被　　　告　甲○○
右當事人間請求履行契約事件，本院判決如左：
    主      文
被告應給付原告新臺幣壹佰萬元及自民國九十年八月十四日起至清償日止，按週年利
率百分之五計算之利息。
訴訟費用由被告負擔。
本判決於原告以新臺幣拾肆萬元為被告供擔保後，得假執行；但被告如於假執行程
序實施前，以新臺幣壹佰萬元為原告預供擔保，得免為假執行。
    事      實
甲、原告方面：
一、聲明：除假執行擔保金額外，如主文所示。
二、陳述：
    (一)被告曾與原告之配偶林淑芬有曖昧關係，原告於民國九十年七月十七日凌晨在
      家中電腦之電子郵件內發現林淑芬與被告有不正當通訊往來，內容有曖昧關係
      ，原告質問林淑芬，林淑芬承認與被告發生曖昧關係，林淑芬之大嫂隨即通知
      被告至原告臺北縣新莊市○○街五二巷八號二樓之二協調，當場有被告、被告
      之配偶、原告、林淑芬、陳瑞東、原告之父母、被告之父母、林淑芬之大哥及
      大嫂在場，被告坦承與林淑芬有曖昧關係，表示以後不會與林淑芬繼續往來，
      並願賠償原告新臺幣（下同）一百萬元，原告當場表示同意，兩造成立和解契
      約。被告雖稱當時原告態度強硬，被告始表示考慮賠償一百萬元，惟當天在場
      之人有兩造之父母、被告夫妻及證人陳瑞東多人在場，原告並未語帶威脅，且
      被告自始至終均嬉皮笑臉，無精神壓力可言。且經陳瑞東及被告之配偶參與勸
      說，被告始同意賠償一百萬元，足證確係因被告對其不法侵害原告家庭生活之
      償，屬和解契約之一種。
    (二)被告與林淑芬在電子郵件上以親愛的老公及親愛的老婆相稱，並稱以身相許，
      被告為己私慾意圖使林淑芬脫離家庭，並被告於九十年五月二十八日約林淑芬
      共進午餐，二人並發生接吻情事，九十年六月十一日被告與林淑芬相約由被告
      開車出遊，被告與林淑芬二人在車上親吻擁抱，林淑芬並承認有撫摸身體，被
      告多次約林淑芬外出遊玩，致林淑芬經被告引誘對原告感情冷淡，不願與原告
      共同生活，丟下二名幼小子女離家出走，被告破壞原告之家庭，自屬以背於善
      良風俗之方法，加損害於原告，原告自得依侵權行為請求損害賠償。被告固以
      原告置家庭於不顧，未支付家庭生活費用，惟查證人林淑芬於電子郵件中自稱
      原告於生活物質上給予其不錯之享受等語，足證被告所稱未支付任何家庭生活
      費用等語，顯然不實。
    (三)原告先位依和解契約之法律關係，請求被告履行和解契約給付一百萬元；備位
      則依民法第一百八十四條第一項侵權行為之法律關係，請求被告賠償一百萬元
      ；並依民法第二百三十三條第一項前段規定請求被告賠償法定遲延利息。
三、證據：提出林淑芬九十年七月十八日自白書影本一件、證明書影本一件、電子郵
    件影本二十六紙；另聲請訊問證人陳瑞東。
乙、被告方面：
    被告未於最後言詞辯論期日到場，惟其前到場所作之聲明及陳述如後：
一、聲明：原告之訴駁回；並陳明如受不利判決，願預供擔保請准免為假執行。
二、陳述：
    (一)被告與原告之配偶林淑芬為同事，因工作關係接觸密切，林淑芬常在工餘之空
      暇，向被告抱怨其十九歲時即奉子之命與原告結婚，婚後原告曾入獄服刑，原
      告出獄後不但未補償，反而與一大學生外遇，且原告在婚姻關係中長期漠視其
      存在，未給予任何關心，假日亦常不在家，更在外面積欠可觀債務，而由林淑
      芬償還，被告因此十分同情林淑芬，故常傾聽林淑芬之抱怨，亦互相交換工作
      上之訊息及討論生活上之人、事，頗感投契，但二人始終未曾作出任何不法之
      事。
    (二)九十年七月十七日上午被告接獲原告電話，要求被告前往其住處否則即找人至
      被告家中算帳，而後更接到林淑芬大嫂及大哥分別來電表示原告已找人要至被
      告家中，被告為顧及家人安全，且自覺並無任何不法情事，故坦然前往，不料
      至原告家中，已有多位原告親友，且人人怒氣衝天，被告雖明白解釋與林淑芬
      並無任何不法情事，僅係心靈上好友，若原告不諒解此種友情，被告亦同意不
      再與林淑芬往來，然原告一再阻止被告發言，並要求被告以二百萬元解決此事
      ，否則只有私了，被告心知並無任何不法，不願接受以金錢解決之方案，嗣原
      告改口要求被告以一百萬元和解，被告仍未接受，由於一段時間之爭吵之壓力
      ，被告之配偶感到身體無法承受，似要昏倒，被告為顧及妻子之身體狀態，僅
      表示對原告所提之和解方案將予考慮，被告與其配偶隨即離去。
    (三)又林淑芬之自白書所載內容與事實相去甚遠，實際乃林淑芬主動向被告抱怨原
      告之事，而被告基於關心之立場，予以安慰及傾聽，絕無追求之事。況被告與
      林淑芬間並無任何不法情事，當無可能允諾賠償一百萬元，原告主張顯與經驗
      法則不符，證人陳瑞東係事後趕到現場，就現場情況未完全知悉，豈會聽到被
      告未曾答應賠償之事，兩造間並未成立任何契約，原告請求被告履行契約云云
      ，並無可採。
    (四)況原告主張兩造已成立和解契約，惟迄未書立和解之書面，乃有違於社會上向
      所共知之經驗法則，被告被指曖昧之情況尚未明朗，自無可能允諾賠償一百萬
      元。次按民法上之脅迫，乃故意預告危害，使他人發生恐怖並進而為不利自己
      且本來不願為之意思表示，脅迫行為之內容及方式至為複雜多樣，法院上並無
      限制，只要其行為在客觀上係屬違法不當，足使他人發生心理上之強制，並因
      而為不利於己之意思表示即足，本件兩造於九十年七月十八日於原告家中會面
      ，初始出於林淑芬之父及大哥以電話要求被告到場以避免慘劇發生，而所謂慘
      劇無非原告藉上開二人以實施預告恐怖之氣氛於被告，被告到場後，原告即不
      斷表示要與被告私了，意在通知被告私鬥之危害，期間並曾做勢欲毆打被告，
      經林淑芬之大哥制止，致被告在心理及行動上產生受壓制之反應，故即令兩造
      已經成立被告願賠償一百萬元之和解契約，該項意思表示亦係被告受原告脅迫
      下所為不健全之意思表示，茲依民法第九十二條第一項本文之規定，以九十年
      十月十七日答辯二狀之送達，向原告為撤銷之意思表示。
    (五)又原告主張民法第一百八十四條第一項侵權行為損害賠償，惟按不法侵害他人
      基於父、母、子、女或配偶關係之身分法益而情節重大者，依民法第一百九十
      五條第三項準用同條第一項之規定，被害人雖非財產上之損害，固亦得請求賠
      償相當之金額，惟此仍須符合法律明定情節重大之要件。然查被告係林淑芬遭
      遇婚姻不幸之情形下，基於同情予以安慰及傾聽，核其情形不能謂係侵害原告
      基於配偶關係之身分法益而情節重大，原告自不得依侵權行為請求被告賠償其
      損害。再查原告與林淑芬已進行離婚訴訟，並由林淑芬獲得離婚之勝訴判決，
      原告就其曾經判決入獄、外遇及於婚姻關係存續中長期漠視林淑芬之存在，不
      僅未支付任何家庭費用，仍須林淑芬為原告償還諸多債務之事實並不否認，足
      認告與林淑芬間往來尚難稱係侵害原告法益而情節重大，原告自不得依侵權行
      為請求被賠償。
三、證據：聲請調閱本院九十年度婚字第九六三號離婚案卷。
    理      由
一、本件被告未於最後言詞辯論期日到場，核無民事訴訟法第三百八十六條所列各款
    情形，依原告之聲請，由其一造辯論而為判決。
二、按原告以單一之聲明主張數項訴訟標的而就各該訴訟標的定有先後請求裁判之順
    序，於先位訴訟標的有理由時，即不請求就備位訴訟標的為裁判者，與預備訴之
    合併須先位訴之聲明與備位訴之聲明，相互排斥而不相容者，尚屬有間，學說上
    稱為類似的預備訴之合併（最高法院八十二年度臺上字第一四二九號判決意旨參
    看）。而基於民事訴訟制度之處分權主義，當事人之訴之聲明及訴訟標的乃屬處
    分權主義之範疇，故基於當事人於民事訴訟程序中之處分權，自應承認此種客觀
    之訴之合併之形態。本件原告起訴聲明求為判決被告應給付原告一百萬元及自起
    訴狀繕本送達翌日起至清償日止，按週年利率百分之五計算之利息，其先位訴訟
    標的係請求被告履行和解契約，備位訴訟標的則係請求被告侵權行為損害賠償，
    其係以單一之聲明主張二項訴訟標的，且就該二項訴訟標的定有先後請求裁判之
    順序，於先位訴訟標的有理由時，即不請求就備位訴訟標的為裁判，係屬類似的
    預備訴之合併，其訴之合併應屬合法，合先敘明。
三、原告起訴主張被告與原告之配偶林淑芬有曖昧關係，原告於九十年七月十七日凌
    晨在家中電腦電子郵件內發現林淑芬與被告有不正當通訊往來，內容有曖昧關係
    ，經質問林淑芬，其承認與被告發生曖昧關係，經林淑芬大嫂通知被告至原告臺
    北縣新莊市○○街五二巷八號二樓之二協調，當場有被告、被告之配偶、原告、
    林淑芬、證人陳瑞東、兩造之父母、林淑芬之大哥大嫂在場，被告坦承與林淑芬
    有曖昧關係，表示與林淑芬不會繼續往來，並願賠償原告一百萬元，兩造成立和
    解契約，先位訴訟標的請求被告履行和解契約，給付原告一百萬元及自起訴狀繕
    本送達翌日起至清償日止，按週年利率百分之五計算之利息；如認兩造間未成立
    和解契約，被告為己私慾意圖使林淑芬脫離家庭，於九十年五月二十八日約林淑
    芬共進午餐，並發生接吻情事，九十年六月十一日開車出遊，在車上親吻擁抱，
    並撫摸林淑芬身體，被告多次約林淑芬外出遊玩，致林淑芬經被告引誘對原告感
    情冷淡，不願與原告共同生活，丟下二名幼小子女離家出走，被告破壞原告之家
    庭，自屬以背於善良風俗之方法，加損害於原告，原告備位訴訟標的請求依侵權
    行為之法律關係，請求被告賠償一百萬元及自起訴狀繕本送達翌日起至清償日止
    ，按週年利率百分之五計算之利息等語。
四、被告則以原告與其妻林淑芬本即感情不洽，原告因案入獄服刑，出獄後復外遇，
    長期漠視林淑芬之存在，更積欠債務由林淑芬代償，被告與林淑芬係同事，常傾
    聽林淑分述說心事，並無任何不法情事，九十年七月十七日被告接獲原告電話，
    要求被告前往其住處處理，否則即找人至被告家中算帳，被告為顧及家人安全始
    前往，並向原告表示如原告不諒解被告與林淑芬間之友情，被告亦同意不再與林
    淑芬來往，然原告一再阻止被告發言，並要求二百萬元賠償，否則只有私了，被
    告不願接受以金錢解決，嗣原告改口要求被告以一百萬元和解，被告仍未接受，
    惟因被告之配偶感到身體無法承受，似要昏倒，被告為顧及配偶之身體狀況，始
    表示對原告所提之和解方案將予考慮隨即離去，兩造並未成立和解契約。且林淑
    芬所書之自白書與事實相去甚遠，證人陳瑞東係事後始到場，對現場情況未完全
    知悉，其證言不足為不利被告之認定。即令兩造當天確實成立和解契約，亦係被
    告於原告之脅迫下所為之意思表示，被告茲依民法第九十二條第一項本文之規定
    ，以九十年十月十七日答辯二狀之送達，向原告為撤銷之意思表示。又被告係林
    淑芬遭遇婚姻不幸之情形下，基於同情予以安慰及傾聽，不能謂係侵害原告基於
    配偶關係之身分法益而情節重大，原告自不得依侵權行為請求被告賠償等語，資
    為抗辯。
五、按稱和解者，謂當事人約定，互相讓步，以終止爭執或防止爭執發生之契約，和
    解有使當事人所拋棄之權利消滅及使當事人取得和解契約所訂明權利之效力，民
    法第七百三十六條定有明文，而和解既由兩造互相讓步而成立，和解之後任何一
    方所受之不利益均屬其讓步之結果，不能據為撤銷之理由（最高法院十九年上字
    第一九六四號判例意旨參照），且和解契約並非要式行為，自不以書面為必要，
    僅須兩造就和解內容之意思表示一致，其和解契約即屬成立，事後自不得以未書
    立書面之和解契約為由，主張和解契約並未成立。
六、原告主張被告與原告之配偶林淑芬有曖昧關係，經原告於九十年七月十七日凌晨
    在家中電腦電子郵件信箱內發現林淑芬與被告有不當通訊往來，內容曖昧，經質
    問林淑芬，其承認與被告有曖昧關係，經林淑芬大嫂通知被告至原告住處協調，
    被告坦承與林淑芬有曖昧關係，表示不會與林淑芬繼續往來，並願賠償原告一百
    萬元，兩造成立和解契約之事實，業據原告提出林淑芬九十年七月十八日自白書
    影本一件、證明書影本一件、電子郵件影本二十六紙為證，自堪採信為真實。
七、被告固抗辯九十年七月十八日兩造在原告住處並無成立和解契約之意思表示合致
    等語，惟查證人即被告前主管陳瑞東於本院審理時證稱：「我是原告的太太的大
    嫂打電話給我，請我過去，說被告已經被叫到原告家，說原告有在家裡的電腦中
    看到被告與原告的太太聯絡的信件，內容我不是很清楚，但是原告說有出事，請
    我過去，說內容比較曖昧：：：我上午十一點多到場後，被告及被告的太太都在
    場，原告還有原告的父母，還有林淑芬與林淑芬的大哥大嫂與父親在場，林淑芬
    是我公司的職員，被告之前是公司職員，被告那時已經離職，他們用電腦信件聯
    絡時被告與林淑芬都在公司任職，我到場時他們談到一半，已經談到賠償的問題
    ，他們互相在爭執，我本人沒有聽到被告與林淑芬交往的事情，我有聽林淑芬的
    大嫂轉述被告有承認有親吻，但是我本人沒有聽到。我到場時原告在請被告要賠
    償精神及名譽上的損失，被告不願意，原告原來要一百五十萬，我居中協調，後
    來原告有提到一百萬，被告有說好，原告有提出說如果沒有能力要先付多少錢，
    後續再用本票。被告之前說沒有能力，銀行本票也申請不出來，所以沒有答應這
    樣的條件，一直都是原告請求，被告沒有說好一百萬，最後要走的時候被告是有
    答應一百萬元，但是是不是他自己願意的我不知道。我有聽到被告說原告口氣很
    不好，如果不好好解決要叫他們看著辦，後果自行負責。實際有沒有威脅的內容
    我沒有聽到，我到時被告太太很傷心，有一點體力不支的樣子，被告有一直扶著
    她，被告是不是因為太太體力不支才答應我不知道，被告事後是有這樣講。當初
    照理講應該要寫書面，我是站在協調的立場，沒有要求寫書面的原因就要問原告
    。被告在離開前有一段時間是被告與他太太還有他大嫂及我單獨在房間談，但是
    被告答應賠償一百萬元並不是在房間答應而是在外面。被告沒有在房間內答應賠
    償一百萬元，也沒有要我轉達答應賠償一百萬元，林淑芬的大嫂希望趕快把事情
    緩和下來，一百萬元這幾個字一直是原告講的，但是被告扶著他太太離開時才低
    著頭說好。被告在當場一直都不願意，他後來走時說好是不是真的願意我不知道
    ，是被告否認有曖昧的行為，提出來一百萬元的人是原告，被告說好應該就是答
    應原告提出來的數額。：：：我的認知被告是有答應要賠償一百萬元，但是心理
    上是不是真的願意我不知道」（見本院九十年十月十七日言詞辯論筆錄第三頁至
    第五頁）等語，且證人陳瑞東係被告及林淑芬之公司同事，與被告並無怨隙，亦
    無偏頗任一造之必要，其所言當堪採信與事實相符，而依陳瑞東所述，九十年七
    月十八日當天被告本不願與原告和解，原告原要求一百五十萬元賠償，並要求先
    付一部分，經被告表示沒能力，且請不出銀行本票，原告始讓步改要求一百萬元
    ，被告與其妻離去時被告始答應一百萬元，足證兩造確係就本件糾紛互相讓步而
    達成和解，被告確實允諾以一百萬元與原告成立和解契約，應堪認定。被告固抗
    辯其於離開時僅表示願考慮原告提議以一百萬元和解之方案等語，然查依證人陳
    瑞東所述，被告既係於離去時低頭說好，並未表示其僅係願考慮原告一百萬元和
    解之提議，足證兩造確實已意思表示合致而成立和解契約。
八、次查被告抗辯其與林淑芬間係正常友情，並無不法情事，衡情被告當無可能與原
    告和解等語。惟查原告提出之電子郵件中，被告所寫之電子郵件稱：「我會永遠
    愛你的，請不要懷疑：：：直到我人間蒸發為止　愛你的老公」、「我對你的心
    也一直不會變的愛著你關懷你直到我兩已經髮蒼蒼而齒動搖為止，深愛著你的老
    公筆」、「DEAR　WIFE想從妳的信中看到妳的溫柔，妳的關懷」、「得到你的心
    是我這輩子最大的收穫，希望我能獨自擁有你的新衣直到永遠永遠，我對你的心
    也一直不會變的愛著你關懷你，直到我兩已經髮蒼蒼而齒動搖為止，深愛你的老
    公筆」、「親愛的老婆，深深的感決老婆對我的愛及關懷：：：我的心我的人已
    經隨你而牽動：：：自己也很有把握擁有你的心你的人：：：不要江山寧要美人
    因為你是那一個美人」、「親愛的老婆：：：我可愛的老婆，愛你的老公筆」、
    「親愛的老婆：：：因為你是我深愛的人，也是深愛我的人，深愛你的老公」；
    另林淑芬所寫之電子郵件則稱：「親愛的：：：主動寫給心愛的人：：：真的好
    想離開一個沒有感覺的婚姻　老婆留」、九十年七月十三日「親愛的，我好想你
    喔！：：：想要你的陪伴：：：老婆留」、「親愛的老公，老婆留」、「濕了眼
    眶，強烈想你的念頭」、「老公，因有你而忘記疲倦：：：深愛你的老婆」、「
    想你全心陪我，能否有此榮幸受寵，靜待佳音，需要你的老婆留」、「希望明天
    能有你的陪伴，害怕失去你的人」、「老公，能讓我快樂唯一只有你：：：親愛
    的老公：：：老公給我的吻，雖然時間地點不是很恰當：：：」、「親愛的老公
    ：：：你希望我將全部的心交給你：：：用你的真心與在乎牽伴著我的心，短短
    時日讓我雙手捧著心完整的交給你：：：親愛的」、「老公，我享受且珍惜我倆
    相處的每分鐘：：：高興自己擁有你的心，也自滿抓住你的心：：：深愛你，對
    你付出的愛無怨無悔」、「husband，我喜歡靜靜的看著你：：：希望天天有你
    的陪伴，老婆留」、「老公：：：有你才讓我無形中散發女人的溫柔：：：女人
    天生賦予的條件才慢慢展現出來：：：你可知我有多愛你？：：：老婆留」，有
    原告提出之電子郵件影本二十六紙附卷可按，並經本院提示被告，被告當庭自認
    ：「信件的內容大部分是我寫的」（見本院九十年十月十七日言詞辯論筆錄第六
    頁）、「除了二○○一年七月十日那封信最下面一段不確定是我自己寫的，其他
    都是我寫的」（見前開言詞辯論筆錄第七頁第一行至第二行），被告並自認：「
    我與林淑芬交往到親吻的程度」（見前開言詞辯論筆錄第七頁第二行）。被告既
    自認與林淑芬確實有交往之事實，且有親吻之行為，並與林淑芬互通內容親密之
    電子郵件多達二十六件，復與林淑芬以「老公」、「老婆」之親密稱呼互稱，被
    告當屬故意以背於善良風俗之方法，加損害於原告，至為灼然。且民法第一百八
    十四條第一項後段所謂故意以背於善良風俗之方法，加損害於他人者，並不以權
    利為限，即非權利之利益及法益亦均屬之，又不法侵害他人基於父、母、子、女
    或配偶關係之身分法益而情節重大者，被害人雖非財產上之損害，亦得請求賠償
    相當之金額，此觀民法第一百九十五條第三項準用同條第一項之規定亦明，被告
    與原告之妻林淑芬交往，發生親吻之行為，及與林淑芬互通內容親密之電子郵件
    ，自屬不法侵害原告基於配偶關係之身分法益，兩造基此而成立之和解契約要難
    謂有何違常情之處，被告抗辯其無與原告和解之可能，洵無足採。至被告不法侵
    害原告基於配偶關係之身分法益，其情節是否重大，及是否足構成民法第一百九
    十五條第三項準用同條第一項之侵權行為，既經兩造達成和解，兩造當有於該和
    解契約中為讓步而不再探究之意，被告自不得於事後翻異，主張其不構成侵權行
    為而不受和解契約之拘束（即如車禍之侵權行為事件，侵權行為人亦不得於事後
    主張其就車禍之發生無過失而不受和解契約之拘束甚明），被告抗辯尚屬無據。
九、再按因被詐欺或被脅迫，而為意思表示者，表意人得撤銷其意思表示，民法第九
    十二條第一項亦有明文，惟應由主張被詐欺或被脅迫之人就此有利於己之事實負
    舉證責任。本件被告抗辯其係因遭原告脅迫始於九十年七月十七日與原告成立和
    解，自應由被告就此有利於己之事實負舉證責任。然查證人即兩造和解之見證人
    陳瑞東於本院審理時證稱其當場有聽到被告說原告口氣很不好，並稱如不好好解
    決要被告看著辦，後果自行負責，惟其當場並未聽到威脅之內容（見本院九十年
    十月十七日言詞辯論筆錄第四頁倒數第七行至第六行），而證人陳瑞東證述原告
    於和解時所稱如未解決要被告看著辦，後果自行負責等語，即令意謂未和解將提
    出民、刑事訴訟，亦屬其權利之行使，原告既未以惡害之結果為手段，用之要脅
    被告同意和解，僅稱後果自行負責，被告係在證人陳瑞東面前同意與原告成立和
    解契約，證人陳瑞東在場時復未曾聽聞原告有何脅迫言語，自難謂原告有何脅迫
    情事。復查被告曾自承原告要求被告拿出二百萬元解決，否則只有私了（即武力
    解決），被告二人僵持甚久，後原告改口要被告拿出二百萬元和解，被告仍未接
    受，惟由於一段時間之爭吵及壓力，被告之配偶感到身體無法承受，似乎要昏倒
    ，被告為顧及妻子之狀態，即表示原告所提之事將予考慮，而被告確實非僅向原
    告表示考慮原告所提之和解方案，而係與原告達成和解之意思表示合致而成立和
    解契約，已如前述，然即令被告係因顧及爭吵及壓力後其配偶感到身體無法承受
    等情，始同意原告所提之和解方案，要屬其同意和解之動機，尚不得以此主張其
    與原告成立和解係有何被脅迫情事，被告抗辯係遭原告脅迫始和解等語，洵屬無
    據。
十、從而，原告先位訴訟標的依和解之法律關係，請求被告履行和解契約，給付和解
    金額一百萬元及自起訴狀繕本送達翌日即九十年八月十四日起至清償日止，按週
    年利率百分之五計算之利息，為有理由，應予准許。又原告先位訴訟標的既屬有
    理由，本院就其備位訴訟標的依侵權行為損害賠償請求權即毋庸再行審酌，附此
    敘明。
十一、兩造分別陳明願供擔保請准宣告假執行及免為假執行，經核原告勝訴部分，於
      法均無不合，爰分別酌定相當之擔保金額准許之。
十二、因本案論證已臻明確，兩造其餘主張、陳述及所提之證據暨攻擊防禦方法，均
      與本案判斷結果無影響，毋庸再予一一審酌，附此敘明。
十三、本件原告之訴為有理由，依民事訴訟法第三百八十五條第一項前段、第七十八
      條、第三百九十條第二項、第三百九十二條，判決如主文。
中　　　華　　　民　　　國　　九十一　　年　　　二　　　月　　二　十　　日
                                臺灣板橋地方法院民事第一庭
~B法　　　官　周舒雁
右為正本係照原本作成
如對本判決上訴，須於判決送達後廿日內向本院提出上訴狀
中　　　華　　　民　　　國　　九十一　　年　　　二　　　月　　二十二　　日
~B法院書記官　曹秋冬
